臺灣高等法院民事裁定
109年度聲再字第48號
聲  請  人  陳文德  
相  對  人  宜祥投資股份有限公司
法定代理人  陳文明  
上列當事人間遷讓房屋強制執行聲請停止執行事件之再審聲請事
件，聲請人對於中華民國109年2月24日本院109年度再抗字第3號
確定裁定，聲請再審，本院裁定如下：
    主  文
一、聲請駁回。
二、聲請費用由聲請人負擔。　　
    理  由
一、按聲請再審應於30日之不變期間內提起。前項期間，自裁定
    確定之時起算，裁定於送達前確定者，自送達時起算；其再
    審之理由發生或知悉在後者，均自知悉時起算。民事訴訟法
    第507條準用同法第500條第1項、第2項前段定有明文。本件
    聲請人就民國109年2月24日本院109年度再抗字第3號確定裁
    定（下稱原確定裁定）聲請再審，該裁定於109年3月10日寄
    存送達聲請人住所轄區警局，有送達證書附卷可稽（本院卷
    第55頁），應於109年3月20日對聲請人發生送達之效力（民
    事訴訟法第138條第2項參照），則本件聲請再審不變期間應
    至109年4月20日屆滿（4月19日為星期日，依民法第122條規
    定以次日代之），聲請人於109年4月20日聲請本件再審（本
    院卷第3頁），未逾30日法定不變期間，合先敘明。　　
二、次按再審之訴，法院認無再審理由，判決駁回後，不得以同
    一事由，對於原確定判決或駁回再審之訴之確定判決，更行
    提起再審之訴，此為民事訴訟法第498條之1所明定，揆其立
    法意旨係為避免當事人以同一事由對於原確定判決或駁回再
    審之訴之確定判決，一再提起再審致浪費司法資源，而為限
    制之規定。聲請再審係對已確定裁定要求法院更為裁判，本
    於相同意旨及同法第507條準用規定，自有民事訴訟法第498
    條之1規定之適用。
三、本件聲請意旨略以：相對人雖登記為臺北市○○區○○路000號8
    樓房屋暨屋頂增建部分（下稱系爭房屋）之所有權人，惟伊
    乃真正所有權人並居住使用之，相對人前持本院100年度上
    易字第308號遷讓房屋事件確定判決為執行名義，聲請臺灣
    臺北地方法院以101年度司執字第10337號執行事件將系爭房
    屋騰空返還予相對人，伊業向該院提起108年度訴字第2939
    號債務人異議之訴，並經該院以108年度聲字第426號裁定伊
    供擔保金新臺幣（下同）14萬元後得停止執行，相對人抗告
    後，本院竟以108年度抗字第1110號確定裁定（下稱1110號
    確定裁定）改命供擔保金額為199萬4,240元（下稱系爭供擔
    保金額），伊對1110號確定裁定聲請再審，卻遭本院原確定
    裁定駁回之。系爭供擔保金額高於系爭房屋價額，且系爭房
    屋為凶宅，屋齡老舊，結構脆弱，內有家祠靈位，難以對外
    出租，原確定裁定違反土地法第97條、平均地權條例第16條
    規定，亦違反論理法則、經驗法則、證據法則，而有民事訴
    訟法第496條第1項第1款之再審事由。又1110號確定裁定法
    院未現場履勘，且未斟酌房屋現況照片，亦有民事訴訟法第
    497條之再審事由。爰依民事訴訟法第507條準用第496條第1
    項第1款及第497條規定聲請再審，並聲明：㈠原確定裁定廢
    棄；㈡1110號確定裁定廢棄；㈢相對人在1110號確定裁定程序
    所提起之抗告駁回。
四、經查本件聲請人所持再審事由與其於原確定裁定程序中所主
    張者相同，有原確定裁定卷內民事再審聲請狀及原確定裁定
    在卷可稽（本院卷第47至51、63至80頁），是聲請人聲請本
    件再審，違反民事訴訟法第507條準用同法第498條之1規定
    ，自不合法，應予駁回。
五、據上論結，本件聲請再審為不合法，爰裁定如主文。　
中　　華　　民　　國　　109 　年　　8 　　月　　25　　日
                    民事第六庭
                        審判長法  官  陶亞琴
　　　　　　　　　　　　　　　法  官　陳蒨儀
　　　　　　　　　　　　　　　法  官　廖慧如 
正本係照原本作成。
不得抗告。
中　　華　　民　　國　　109 　年　　8 　　月　　26　　日
　　　　　　　　　　　　　    書記官  張佳樺